Inventaris van de collectie Aanwinsten Kaarten en Tekeningen, verworven sinds 1888
Nationaal Archief, Den Haag
- Aanwinsten Kaarten en Tekeningen verworven in de periode 1900-1924
  - Republiek der 7 Verenigde Nederlandse Provinciën De VII Vereenigde Nederlandsche Provinciën naar de nieuwste metingen nauwkeurig getekend en in 't koper gebragt door Christiaan Sepp en Zoon., 1793; 188; 1 blad op linnen.
    Gedrukt te Amsterdam bij J.C. Sepp
    Aanwinst 1919 XLII
  - Alblasserwaard Nieuwe caart van de Alblasserwaart 't land van Gorcum, Altena., [ca. 1660]; 189; 1 blad
    Aanwinst 1920 XLI 1
  - Holland Nieuwe kaart van het Zuidoostelijk deel van Holland, behelzende de landen van Heusden, Altena, de Alblasserwaard, Krimpenerwaard, de Vijf Heerenlanden., 1749; 190; 1 blad
    Uitgegeven bij Isaak Tirion te Amsterdam
    Aanwinst 1920 XLI 2
  - Zuid-Holland Hollandiae pars meridionialior vulgo Zuyd Holland, auctore Nic. Visscher, cum previlegio., z.j.; 191; 1 blad
    Vervaardigd door Nic. Visser
    Aanwinst 1920 XLI 3
  - Alblasserwaard Nieuwe kaart vertoonende de geheelen Alblasserwaard met de Vijf Heerenlanden., [ca.1738]; 192; 1 blad
    Aanwinst 1920 XLI 4
  - Gorinchem Plan der stad Gorinchem., [ca. 1630]; 193; 1 blad
    Aanwinst 1920 XLI 5
  - Gorinchem Plan der stad Gorinchem, verbeterd door J.M. Martini., [ca. 1720]; 194; 1 blad
    Aanwinst 1920 XLI 6
  - Zuid-Holland Kaerte van Suyt-Hollants grootste deel, vervattende geheel Rijnlandt etc. welcke kaerte bij Pieter Bruynsen is gekopieert in 1591 na zekere kaarte van 1531 ende is nae de voorseyde copye in druck uytgegeven door Claes Jansz. Visscher., [1644]; 195; 1 blad
    Aanwinst 1921 XXVI 1
  - Haarlem Geometrische en figurative kaart van de omstreken van Haarlem bij de belegering in 1572 en 1573 met aanwijzing der forten en legerplaatsen van de Spanjaarden en de Prins van Oranje, volgens een oude kaart van Thomas Fok Thomasz. in 1588., 1846; 196; 1 blad
    Aanwinst 1921 XXVI 2
  - Kaart van de forten der stad Malakka., [17e eeuw]; 196.1; 1 blad Manuscript. Perkament.
    Aanwinst 1921 XVII 2
    Voorheen KOLA 21
    Zie
    C. Koeman, Collections of Maps and Atlases in the Netherlands. Their History and Present State (Leiden; Brill, 1961) p. 74 no. 260
  - Zuidwest-Nederland Kaart van Holland en Zeeland, begrensd door Haarlem, Leiden, Utrecht en Naarden., [17de eeuw]; 197; 1 blad
    Aanwinst 1921 XXVI 3
  - Koudekerk Schetstekening van drie stukken land in het ambacht Koudekerk, voor Cornelis Wesep vervaardigd door Stevin van Broeckhuysen landmeter van Rijnland., z.j.; 198; 1 blad
    Vervaardigd door Stevin van Broeckhuysen landmeter van Rijnland.
  - Koudekerk Schetstekening van drie stukken land in het ambacht Koudekerk, voor Cornelis Wesep, vervaardigd door Stevin van Broeckhuysen, landmeter van Rijnland., z.j.; 199; 1 blad
    Vervaardigd door Stevin van Broeckhuysen, landmeter van Rijnland.
    Aanwinst 1922 VI 1
  - De Lier Kaart van landen om De Lier., 1597; 200; 1 blad
    Aanwinst 1924 VIII 20
  - Zeeuws-Vlaanderen Kaart van Staats-Vlaanderen, door W.T. Hattinga vervaardigd op last van de Raad van State., 1744-1745; 201.1-201.2; 2 bladen Manuscript; Schaal 1: 30.000.
    Vervaardigd door W.T. Hattinga
    Aanwinst 1924 XVI
    Litt.: R. Haubourdin, "De kaart van Staats-Vlaanderen uit 1745 van dokter W.T. Hattinga: uit liefhebberij of diplomatie? ", in: Caert-thresoor 4 (1985) 2-9.
    - blad 1, 201.1
    - blad 2, 201.2
  - Amstelland Foto-reproduktie van een kaart van Amstelland, uitgebreid tot Holland tussen Maas en IJ, naar een kopie door Joost Jansz. Beeldsnijder (dus daterend voor 1590) naar de kaart van 1520-1529, door Willem Hendricksz. Croock, stadsfabriekmeester te Amsterdam., 202.1-202.2; 2 bladen
    Aanwinst 1924 XVIII
    Het origineel bevindt zich in het gemeente-archief van Amsterdam.
    - blad 1, 202.1
    - blad 2, 202.2
- Aanwinsten Kaarten en Tekeningen verworven in de periode 1925-1949
  Inventarisnummers 203 t/m 234.
  - Merwede Kaart van de rivier de Merwede van boven Hardinxveld tot beneden de Bossekille., 1726; 203; 1 blad
    Vervaardigd door Abel de Vries, landmeter
    Aanwinst 1925 III 11
  - Ridderkerk Kaart van de heerlijkheid Ridderkerk., 1722; 204; 1 blad
    Vervaardigd door door Abel de Vries.
    Aanwinst 1925 XI
  - "Atlas historique, généalogique chronologique et géographique de A. Lesage (comte de Las Cases)., z.j.; 205; 1 band.
    Uitgegeven te Parijs, Leclère. Librairie.
    Aanwinst 1926 XII
  - Vlaanderen Kaart van Vlaanderen van 1538 uitgegeven door Pieter van der Beke., 1897; 206; 1 blad
    Uitgegeven in 1897 door de drukkerij van V. van Doosselaere te Gent.
    Aanwinst 1926 XVI
  - Beverwijk Kaart van het land tusschen Wijk aan Zee, Krommenie, Beverwijk en Velzen. Behoort bij het accoord tusschen Cornelis van Bergen, heer van Zevenbergen, bisschop van Luik en de procureur-generaal van Holland., 1539; 207; 1 blad
    Aanwinst 1927 VIII 5
  - Beverwijk Kaart der landerijen in Beverwijk., [ca.1500-1550]; 208; 1 blad Tekening in kleuren.
    Aanwinst 1927 VIII 6
  - Monster Kaarten van de landerijen onder Monster, opgemaakt op last van de heeren D. en N. van der Dussen., 1649-1684; 209.1-209.2; 2 bladen
    Aanwinst 1927 XIX 1-2
    Perkament.
    - blad 1, 209.1
    - blad 2, 209.2
  - Nederland Historische atlas van Noord-Nederland van de VXIe eeuw tot op heden., 1865; 210; 1 deel
    Aanwinst 1927 XXIV
    Tweede exemplaar: inv.nr. 751. Koeman, Atlantis Neerlandici II, p. 274 (Mee 1)
    Vervaardigd door mr. G. Mees en Zn.
    Uitgegeven door Verbruggen & Van Duyn te Rotterdam.
  - Sarigi-eilanden Kaarten van de Sarigi of Talaudeilanden., z.j.; 211.1-211.2; 2 bladen
    Aanwinst 1929 XV
    - blad 1, 211.1
    - blad 2, 211.2
  - Europa Schetskaart van de Tabula Peutingeriana., 1929; 212; 1 blad
    Aanwinst 1929 XVIII
  - Heilige Geestpolders Kaart van de Groote en Kleine Heilige Geestpolders., 1809; 213; 1 blad
    Vervaardigd door de landmeter Kiemek
    Aanwinst 1930 II 38
  - Grietpolder Kaart van de Grietpolder., 1810; 214; 1 blad
    Vervaardigd door landmeter Koomans
    Aanwinst 1930 II 39
  - Grietpolder Kaart van de Griet- en Vrieschekoopsche polder en van het eiland Beinsdorp., 1810; 215; 1 blad
    Vervaardigd door landmeter Van Rees.
    Aanwinst 1930 II 40
  - Schieland Kaart van het hoogheemraadschap Schieland., 1928; 216.1-216.4; 4 bladen
    Aanwinst 1930 XII
    - blad 1, 216.1
    - blad 2, 216.2
    - blad 3, 216.3
    - blad 4, 216.4
  - Nederland Kaart van het Koninkrijk der Nederlanden met aanwijzing van de indeling, de standplaatsen enz. der Korpsen van het leger en de schutterijen en van de onderscheidene militaire autoriteiten en inrichtingen van het Rijk op 1 Mei 1880., 217.1-217.2; 2 bladen
    Aanwinst 1931 VII 2
    - blad 1, 217.1
    - blad 2, 217.2
  - Bantam Schetskaart van Oud-Bantam met verklaring van de namen der kampongs en van de tekens., 1868; 218; 2 bladen
    Vervaardigd door A.J. Spaan Jr.
    Aanwinst 1931 XI 3
  - Oegstgeest Verpondingskaarten van de ambachten Oegstgeest en Poelgeest en Voorhout., 1809-1810; 219.1-219.3; 3 bladen
    Aanwinst 1932 III 9-11
    - blad 1, 219.1
    - blad 1, 219.2
    - blad 3, 219.3
  - Holland Nieuwe aardrijkskundige kaart van de nieuwe departementen van Holland na de vereniging met het Fransche Keizerrijk., 1811; 220; 1 blad
    Vervaardigd door Jacob de Gelder.
    Aanwinst Kaartenverzameling 1934 I
  - Coromandel Tekening [...] voorstellend den Gouverneur ter kuste van Coromandel, Gerrit van Westrenen, en diens familie, uitrijdend met militair escorte; als nieuwjaarswens aangeboden door de tambours in garnizoen te Negapatnam., 1724; 221; 1 blad
    Grote Atlas van de Oost-Indische Compagnie deel VI p. 8
    Aanwinst Kaartenverzameling 1935 VII
  - Woudrichem Kaarten van de samenvloeiing van Maas en Waal bij Woudrichem., [17e eeuw]; 222.1-222.2; 2 bladen
    Aanwinst Kaartenverzameling 1936 I
    - blad 1, 222.1
    - blad 2, 222.2
  - Gelderland Wegenkaarten behorende tot het archief van de wegencommissie in Gelderland., [ca. 1850]; 223.1-223.99; 100 bladen; Schaal 1: 2.500.
    Als basis voor de kartering hebben de kadastrale minuutplans gediend. De originele kadastrale secties zijn per gemeente op de bladen vermeld.
    Aanwinst Kaartenverzameling 1936 III
    De bladen vormen samen 12 kaarten.
    - Kaart 1: van Apeldoorn tot Hattem, 223.1-223.9
      - No. 1: gemeente Apeldoorn sectie F, 223.1
      - No. 2: gemeente Apeldoorn sectie D, E en F, 223.2
      - No. 3: gemeente Apeldoorn sectie D en E, 223.3
      - No. 4: gemeente Apeldoorn sectie D; gemeente Vaassen sectie B, 223.4
      - No. 5: gemeente Vaassen sectie B en H; gemeente Epe en Oene sectie K en M, 223.5
      - No. 6: gemeente Epe en Oene sectie K en M, 223.6
      - No. 7: gemeente Epe en Oene sectie C, K en L, 223.7
      - No. 8: gemeente Epe en Oene sectie B en C, 223.8
      - No. 9: gemeente Heerde sectie F, G, H en K, 223.9
      - No. 10: gemeente Heerde sectie B, F en K, 223.10
      - No. 11: gemeente Heerde sectie B en C, 223.11
      - No. 12: gemeente Heerde sectie C, 223.12
      - No. 13: gemeente Heerde sectie C; gemeente Veessen sectie A, 223.13
      - No. 14: gemeente Hattem sectie A en B, 223.14
      - No. 15: gemeente Hattem sectie B en E, 223.15
    - Kaart 2: Apeldoorn, 223.16-223.18
      - No. 1: gemeente Apeldoorn sectie G, 223.16
      - No. 2: gemeente Apeldoorn sectie G, 223.17
      - No. 3: gemeente Apeldoorn sectie G, 223.18
    - Kaart 3: van Apeldoorn tot Wilp, 223.19-223.26
      - No. 1: gemeente Apeldoorn sectie H en K, 223.19
      - No. 2: gemeente Apeldoorn sectie F en G, 223.20
      - No. 3: gemeente Apeldoorn sectie F, 223.21
      - No. 4: gemeente Apeldoorn sectie F; gemeente Twello sectie C en D, 223.22
      - No. 5: gemeente Twello sectie C en D, 223.23
      - No. 6: gemeente Twello sectie A en B, 223.24
      - No. 7: gemeente Twello sectie A en B, 223.25
      - No. 8: gemeente Twello sectie B; gemeente Wilp sectie A, 223.26
    - Kaart 4: van Apeldoorn tot Voorst, 223.27-223.33
      - No. 1: gemeente Apeldoorn sectie G, 223.27
      - No. 2: gemeente Apeldoorn sectie F en G, 223.28
      - No. 3: gemeente Apeldoorn sectie F; gemeente Wilp sectie E; gemeente Voorst sectie A, 223.29
      - No. 4: gemeente Voorst sectie A, 223.30
      - No. 5: gemeente Voorst sectie G, 223.31
      - No. 6: gemeente Voorst sectie B, C, D, E en F, 223.32
      - No. 7: gemeente Voorst sectie D en E, 223.33
    - Kaart 5: Apeldoorn, 223.34-223.36
      - No. 15: gemeente Apeldoorn sectie F, G, H en K, 223.34
      - No. 16: gemeente Apeldoorn sectie F en G, 223.35
      - No. 17: gemeente Apeldoorn sectie F, 223.36
        Sluit aan op 223.93
    - Kaart 6: van Harderwijk tot Oldebroek, 223.37-223.56
      - No. 1: gemeente Harderwijk sectie A, B en D, 223.37
      - No. 2: gemeente Harderwijk sectie A en B, 223.38
      - No. 3: gemeente Harderwijk sectie B, 223.39
      - No. 4: gemeente Nunspeet sectie H, 223.40
      - No. 5: gemeente Nunspeet sectie H en I, 223.41
      - No. 6: gemeente Nunspeet sectie B en I, 223.42
      - No. 7: gemeente Nunspeet sectie A en B, 223.43
      - No. 8: gemeente Nunspeet sectie A, 223.44
      - No. 9: gemeente Doornspijk sectie D en G, 223.45
      - No. 10: gemeente Doornspijk sectie D en E, 223.46
      - No. 11: gemeente Elburg sectie B, 223.47
      - No. 12: gemeente Elburg sectie A; gemeente Doornspijk sectie B en C, 223.48
      - No. 13: gemeente Oldebroek sectie H en I, 223.49
      - No. 14: gemeente Oldebroek sectie H, I en K, 223.50
      - No. 15: gemeente Oldebroek sectie K en L, 223.51
      - No. 16: gemeente Oldebroek sectie L, 223.52
      - No. 17: gemeente Oldebroek sectie l en M, 223.53
      - No. 18: gemeente Oldebroek sectie M, 223.54
      - No. 19: gemeente Oldebroek sectie C en D, 223.55
      - No. 20: gemeente Oldebroek sectie A, 223.56
    - Kaart 7: van Zutphen tot Gorssel, 223.57-223.62
      - No. 1: gemeente Zutphen sectie B; gemeente Gorssel sectie D, 223.57
      - No. 2: gemeente Gorssel sectie C en D, 223.58
      - No. 3: gemeente Gorssel sectie C en E, 223.59
      - No. 4: gemeente Gorssel sectie E, 223.60
      - No. 5: gemeente Gorssel sectie A, 223.61
      - No. 6: gemeente Gorssel sectie A, 223.62
    - Kaart 8: van Zutphen tot Warnsveld, 223.63-223.65
      - No. 1: gemeente Zutphen sectie B, C en F; gemeente Warnsveld sectie I, 223.63
      - No. 2: gemeente Warnsveld sectie A, I en K, 223.64
      - No. 3: gemeente Warnsveld sectie A, B en K, 223.65
    - Kaart 9: van Vorden tot Winterswijk, 223.66-223.83
      - No. 4: gemeente Vorden sectie A en I, 223.66
      - No. 5: gemeente Vorden sectie K, 223.67
      - No. 6: gemeente Vorden sectie B en D, 223.68
      - No. 7: gemeente Vorden sectie D, 223.69
      - No. 8: gemeente Vorden sectie E, 223.70
      - No. 9: gemeente Ruurlo sectie H, 223.71
      - No. 10: gemeente Ruurlo sectie B, I en K, 223.72
      - No. 11: gemeente Ruurlo sectie B, K en L, 223.73
      - No. 12: gemeente Ruurlo sectie C, E en L, 223.74
      - No. 13: gemeente Ruurlo sectie C, E en F, 223.75
      - No. 14: gemeente Beltrum sectie E en F, 223.76
      - No. 15: gemeente Beltrum sectie E en F; gemeente Groenlo sectie B, 223.77
      - No. 16: gemeente Groenlo sectie A en B, 223.78
      - No. 17: gemeente Groenlo sectie A en B; gemeente Lichtenvoorde sectie B, 223.79
      - No. 18: gemeente Lichtenvoorde sectie B, 223.80
      - No. 19: gemeente Winterswijk sectie A en H, 223.81
      - No. 20: gemeente Winterswijk sectie H en I, 223.82
      - No. 21: gemeente Winterswijk sectie H, I en K, 223.83
    - Kaart 10: van Dieren tot Brummen, 223.84-223.92
      - No. 1: gemeente Dieren sectie D en E, 223.84
      - No. 2: gemeente Dieren sectie D; gemeente Brummen sectie H, 223.85
      - No. 3: gemeente Brummen sectie G en H, 223.86
      - No. 4: gemeente Brummen sectie E en G, 223.87
      - No. 5: gemeente Brummen sectie D en E, 223.88
      - No. 6: gemeente Brummen sectie C, 223.89
      - No. 7: gemeente Brummen sectie C; gemeente Zutphen sectie E, 223.90
      - No. 8: gemeente Brummen sectie E, 223.91
      - No. 9: gemeente Zutphen sectie E; gemeente Brummen sectie C, 223.92
    - Kaart 11: van Twello tot Deventer, 223.93-223.96
      - No. 18: gemeente Twello sectie D en E, 223.93
        Sluit aan op 223.36
      - No. 19: gemeente Twello sectie A, B, C en D, 223.94
      - No. 20: gemeente Twello sectie A en B, 223.95
      - No. 21: gemeente Twello sectie A en B; gemeente Wilp sectie A; gemeente Deventer (zonder sectieletter), 223.96
    - Kaart 12: van Voorst tot Wilp, 223.100-223.99
      - No. 1: gemeente Voorst sectie B en C, 223.97
      - No. 2: gemeente Voorst sectie B en C; gemeente Wilp sectie C, 223.98
      - No. 3: gemeente Wilp sectie A en B, 223.99
      - No. 4: gemeente Wilp sectie A, 223.100
  - Breda Plattegrond met situatie van het voormalig speelhuis met traptoren op den zogenaamden Konijnenberg in het Belcrum-bosch te Breda., 1938; 224; 1 blad
    Vervaardigd door E.P.J. Wolf.
    Aanwinst Kaartenverzameling 1938 I
  - Oost-Indië Algemeene kaart van Nederlandsch Oost-Indië, tezamen gesteld door G.F. baron van Derfelden van Hinderstein., 1842; 225.1-225.9; 9 bladen
    Aanwinst Kaartenverzameling 1939 I
    - blad 1, 225.1
    - blad 2, 225.2
    - blad 3, 225.3
    - blad 4, 225.4
    - blad 5, 225.5
    - blad 6, 225.6
    - blad 7, 225.7
    - blad 8, 225.8
    - blad 9, 225.9
  - Houtrijk Kadastrale kaart van de gemeente Houtrijk en Polanen, sectie B betreffende het spoorwegtracé langs het IJ met de toestand van 10 december 1839., 226; 1 blad
  - Nederlanden Afstandswijzer behorende tot de kaart van het Koninkrijk der Nederlanden 1862, bijgewerkt tot 1874., 227.1-227.6; 6 bladen
    Aanwinst Kaartenverzameling 1941 II
    - blad 1, 227.1
    - blad 2, 227.2
    - blad 3, 227.3
    - blad 4, 227.4
    - blad 5, 227.5
    - blad 6, 227.6
  - Meerhout Kaart van goederen, gelegen onder Meerhout, vervaardigd door de landmeter A. Meulemans op verzoek van de rentmeester van de Prins van Oranje., 1773; 228; 1 blad
    Vervaardigd doorA. Meulemans
    Aanwinst Kaartenverzameling 1941 III
  - Streefkerk Kaart van de heerlijkheid Streefkerk, op last van het Hof van Holland gemaakt in het proces tusschen Jacob de Meij, heer van Streefkerk en Dirk de Butter c.s., eigenaars en [ge]bruikers van landen aldaar, over het recht van tiendheffing., 1723; 229; 1 blad
    Aanwinst Kaartenverzameling 1943 I
  - Oostzee Nieuwe paskaart voor een gedeelte van de Oostzee langs de Zweedse, Finse en Balthische kusten., z.j.; 230; 1 blad
    Vervaardigd door G. van Keulen.
    Aanwinst Kaartenverzameling 1939 II
  - Rozenburg Foto-reproduktie van de kaart van het eiland Rozenburg uit 1727., z.j.; 231; 1 blad
    Vervaardigd door Willem van Swieten en Joh. Sandifort.
  - Indië Foto van manuscript-kaart door [Evert] Gijsbertsz., van Indië, Afrika en Azië., 1599; 232; 1 blad
    Vervaardigd door [Evert] Gijsbertsz.
    Aanwinst Eerste Afdeling 1949 IV 2
    Berustend in de Dixon Gallerie te Sydney. Geschenk van de Mitchell Library.
  - Heijningen Tekening van de [dijk-] val in de polder Heijningen op de 9e mei, 1803; 233; 1 blad
  - Puttershoek Kaart van de Zomerlandsche polder onder Puttershoek en Heinenoord., [voor 1600]; 234; 1 blad
    Aanwinst Derde Afdeling 1949 XXXV
- Aanwinsten Kaarten en Tekeningen verworven in de periode 1950-1975
  Inventarisnummers 235 t/m 586.
  - België Tekeningen van 12 campementen in de Zuidelijke Nederlanden met vermelding van de namen der onderdelen en van de commandanten., 1692; 235; 1 band
    Aanwinst Kaartenverzameling 1950 I
  - Goeree-Overflakkee Kaart van het eiland Goedereede en Overflakkee door P.J. Jonkers en W.A.A. de Haan, landmeters van het kadaster., 1854; 236.1-236.4; 4 bladen; Schaal 1: 25.000.
    Aanwinst Kaartenverzameling 1950 III 1
    Vervaardigd door door P.J. Jonkers en W.A.A. de Haan
    Gedrukt te Zwijndrecht bij J. Boden.
    - blad 1, 236.1
    - blad 2, 236.2
    - blad 3, 236.3
    - blad 4, 236.4
  - Zuid-Holland Kaart van de ontworpen stoomtramweg Zwijndrecht-Strijen- Rotterdam en de zijtak Ridderkerk-Alblasserdam., 1897; 237; 1 blad; Schaal 1: 50.000.
    Aanwinst Kaartenverzameling 1950 III 2
    Bijvoegsel Dordrechtsche Courant van 20 September 1897.
  - Antwerpen Plan de la ville et citadelle d'Anvers., z.j.; 238; 1 blad
    Aanwinst Kaartenverzameling 1950 III 3
  - Antwerpen Carte des environs d'Anvers., z.j.; 239; 1 blad
    Gedrukt te Dordt bij Steuerwald & Co. en te Breda bij Broes & Co.
    Aanwinst Kaartenverzameling 1950 III 4
  - België Carte chorographique des Pays-Bas Autrichiens dédiée à Leurs Majestés et Royales par le Comte de Ferraris Lieutenant-Général de leurs armées. Gravée par L.A. Dupuis. Géographe de S.A.R. Mgr. le duc Charles Alexandre de Lorraine et de Bar., 1777; 240.1-240.9; 25 bladen; Schaal 1: 64.000.
    Aanwinst Kaartenverzameling 1950 IV 1
    Voor het origineel op schaal 1:17.700 zie 4.TOPO. inv. nr. 2.
    - blad 1, 240.1
    - blad 2, 240.2
    - blad 3, 240.3
    - blad 4, 240.4
    - blad 5, 240.5
    - blad 6, 240.6
    - blad 7, 240.7
    - blad 8, 240.8
    - blad 9, 240.9
    - blad 10, 240.10
    - blad 11, 240.11
    - blad 12, 240.12
    - blad 13, 240.13
    - blad 14, 240.14
    - blad 15, 240.15
    - blad 16, 240.16
    - blad 17, 240.17
    - blad 18, 240.18
    - blad 19, 240.19
    - blad 20, 240.20
    - blad 21, 240.21
    - blad 22, 240.22
    - blad 23, 240.23
    - blad 24, 240.24
    - blad 25, 240.25
  - Nederland Tekeningen van campementen en verdedigingslinies van de invasielegers van de Pruissen in de Republiek tijdens de patriotten-opstand in 1787, uit Th.Ph. de Pfau, Histoire de la campagne des Prussiens en Hollande en MDCCLXXXVII, Berlin., 1790; 241; 14 bladen, omslag.
    Aanwinst Kaartenverzameling 1950 IV 2
  - Europa Tooneel des tegenwoordigen oorlogs; bevattende de Zuidelijke provintiën van het koningrijk der Nederlanden, den geheelen loop van den Rijn, het Oostelijk gedeelte van Frankrijk tot en om Parijs, een deel van Duitschland, geheel Zwitserland en een gedeelte van Italië, met de aanwijzing der nieuwe grensscheidingen., 1815; 242; 1 blad
    Getekend en gegraveerd door C. van Baarsel en Zoon bij Johannes Allart, 's-Gravenhage.
    Aanwinst Kaartenverzameling 1950 IV 3
  - Wereld Wereldkaart door Cornelius Aurelius., 1529; 243; 1 blad Gedrukt
    Vervaardigd door Cornelius Aurelius (Cornelis Gherytsz. van Gouda).
    Aanwinst Kaartenverzameling 1950 V 2
    Uit de band van Rechterlijk archief Delft, 1890, no. 26-C, register van huwelijkse voorwaarden van 1536-1601.
    Litt.: J. Fox 'De oudste Hollandse wereldkaart', in: Het Boek, deel 30 (1951), pp. 339-346; R.W. Shirley, The Mapping of the World, entry 37, p. 42.
  - Merwede Kaarte vertoonende den loop van de Maaze en Merwede, midsgaders den Grooten Zuidhollandschen Waard, voor de bekende overstrooming van 't jaar 1421. Gevolgd naar de kaart van den landmeter N. van Diert aan die van Gouda overgegeeven op den 26 July des jaars., 1565; 244; 1 blad
    Aanwinst Kaartenverzameling 1950 V 3
  - Dollard Aanduiding van de loop der [grens] lijnen aangaande de limiet in de Dollard, etc., door G. Kuyper. d.d.16 Juni 1851., ---; 245
    Vervaardigd door G. Kuyper
    Aanwinst Kaartenverzameling 1950 V 4
    Voorheen beschreven als inv.nr. 245
    ​Aan te vragen als 4.WCA inv.nr. 13112 en inv.nr. 13113.
    Behoort bij Waterstaat, bijlage van 11 Augustus 1851, no. 34, 3e afdeling A & 16 Februari 1852, no. 79, 3e afdeling A 1852.
  - Den Helder Schetskaart der gemeente Den Helder, met de forten Erfprins en Westoever en het Marine établissement Willemsoord., [ca.1860]; 246; 1 blad
    Vervaardigd door G. Scholten
    Aanwinst Kaartenverzameling 1950 V 5
    Uit de vernietigbare stukken van het Departement van Justitie, exh. d.d. 14 Mei 1860, no. 78, en 4 Aug. 1860, no. 59.
  - 's-Gravenhage Plan van de voorgevel [aan de zijde van het Buitenhof] van een te bouwen paleis ter plaatse van het stadhouderlijk hof te 's-Gravenhage, door P. de Swart., [ca.1750]; 247.1-247.5; 5 stukken.
    Vervaardigd door P. de Swart
    Aanwinst Kaartenverzameling 1950 V 6
    - blad 1, 247.1
    - blad 2, 247.2
    - blad 3, 247.3
    - blad 4, 247.4
    - blad 5, 247.5
  - Waterloo (België) Ontwerp voor een te bouwen kerk te Waterloo met een monument., 1856; 248.1-248.3; 3 stukken.
    Vervaardigd door Dumont
    Aanwinst Kaartenverzameling 1950 V 7
    - blad 1, 248.1
    - blad 2, 248.2
    - blad 3, 248.3
  - Texel Pascaart van Texel tot Langeroog., 1781; 249; 1 blad Fotocopie
    Vervaardigd door Johann Dietrich Trock.
    Aanwinst Kaartenverzameling 1950 II
  - Holland Kaart van het graafschap Holland in 1608 gedrukt door Willem Jansz. [Blaeu] met privilege van de Staten Generaal d.d. 5 augustus 1608., 1951; 250; 1 blad,
    Reproduktie-uitgave door de historische vereniging voor Zuid-Holland "Vigilate Deo Confidentes" Met inleiding van B. van 't Hoff.
    Vervaardigd door Willem Janz. Blaeu
    Aanwinst Kaartenverzameling 1951 I
    1 omslag
    Reproduktie van origineel dat berust in het Geografisch Instituut Rijkuniversiteit Utrecht.
  - Rotterdam Afbeelding van het vertrek der veldschutterij van Rotterdam, waaronder een groot aantal vrijwilligers in het jaar 1830. Q.M.R. Ver Huell, ad viv. delint. Litho-uitgave van W.J. van Oosterzee te Rotterdam., z.j.; 251; 1 blad
    Litho-uitgave van W.J. van Oosterzee te Rotterdam.
    Aanwinst Kaartenverzameling 1951 III
  - Pasoeroen Topographische kaart der residentie Pasoeroean, opgenomen in de jaren 1874-1880, ingevolge het Gouvernements Besluit van 6-7-1866 no. 8., 1887; 252.1-252.4; 4 bladen Litho-uitgave; Schaal 1: 100.000.
    Aanwinst Kaartenverzameling 1951 IV
    - blad 1, 252.1
    - blad 2, 252.2
    - blad 3, 252.3
    - blad, 252.4